【裁判字號】    95,訴,6
【裁判日期】    950124
【裁判案由】    毒品危害防制條例
【裁判全文】
臺灣高雄地方法院刑事判決                 95年度訴字第6號
公  訴  人  臺灣高雄地方法院檢察署檢察官
被      告  乙○○
上列被告因違反毒品危害防制條例案件，經檢察官提起公訴（94
年度毒偵字第9408號），本院以簡式審判程序判決如下：
    主  文
乙○○連續施用第一級毒品，累犯，處有期徒刑壹年貳月，扣案
之內含海洛因針筒肆支、內含海洛因吸管貳支（黃色長吸管及半
透明色吸管各壹支）、內含海洛因吸管壹支（黃色短吸管壹支）
、內含海洛因殘渣袋壹個均沒收銷燬；又連續施用第二級毒品，
累犯，處有期徒刑拾月，扣案之內含甲基安非他命吸管壹支（黃
色短吸管壹支）、內含甲基安非他命吸食器壹支均沒收銷燬；應
執行有期徒刑壹年拾壹月，扣案之內含海洛因針筒肆支、內含海
洛因吸管貳支（黃色長吸管及半透明色吸管各壹支）、內含海洛
因及甲基安非他命吸管壹支（黃色短吸管壹支）、內含海洛因殘
渣袋壹個、內含甲基安非他命吸食器壹支均沒收銷燬。
    事  實
一、乙○○前於民國（下同）93年3 月間即因竊盜案件，經本院
    判處有期徒刑6 月確定，於94年1 月14日執行完畢；嗣又於
    89年間因施用毒品犯行，經本院以90年度毒聲字第2026號裁
    定強制戒治，至91年4 月2 日期滿執行滿完畢，猶不知悔改
    ，竟於上開有期徒刑、強制戒治先後執行完畢後5 年內，復
    基於施用第一級毒品海洛因及施用第二及級毒品甲基安非他
    命之概括犯意，自94年7 月下旬之某月日起，連續在高雄市
    前鎮區○○路59巷1 弄8 號家中，施用海洛因多次，均以針
    筒注射之方式加以施用，平均每日約施用1 、2 次，最後1
    次在94年10月28日下午1 時許，在前址家中施用；另自94
    年10月初之某日起，連續在上址家中，施用甲基安非他命多
    次，均以將甲基安非他命置於吸食器內燒烤吸食之方式施用
    ，平均約每3 日施用1 次，最後1 次在94年10月27日下午3
    時許，在前址家中施用。嗣由警方於94年10月28日下午2時
    30分許，持本院核發之搜索票，至上址處執行搜索而查獲，
    並扣得其所持有之內含海洛因針筒4 支（起訴書誤載為2支
    針筒）、內含海洛因吸管2 支（黃色長吸管及半透明色吸管
    各1 支）、內含海洛因及甲基安非他命之吸管1 支（黃色短
    吸管1 支）（起訴書誤載扣有吸管2 支，實際上扣得3 支吸
    管）、內含海洛因殘渣袋1 個及內含甲基安非他命吸食器1
    支。
二、案經高雄市政府警察局鹽埕分局報請臺灣高雄地方法院檢察
    署檢察官偵查起訴。
    理  由
一、前開事實，業據被告乙○○於審理時坦承不諱，且經採集其
    尿液送高雄市立凱旋醫院鑑驗結果，被告尿液呈嗎啡及甲基
    安非他命陽性反應，有該醫院出具之濫用藥物尿液檢驗報告
    1 紙附卷可稽（見本院卷第41頁）；復扣得被告持有之針筒
    4 支、吸管3 支、殘渣袋1 個及吸食器1 支等物可資證明，
    而上開4 支針筒均內含海洛因、2 支吸管內含海洛因（黃色
    長吸管及半透明色吸管各1 支）、另1 支吸管內含海洛因及
    甲基安非他命（黃色短吸管1 支）、殘渣袋內含海洛因、吸
    食器內含甲基安非他命等情，均經本院送請高雄醫學大學附
    設中和紀念醫院鑑驗屬實，有該醫院之檢驗報告3 紙附卷可
    查（針筒部分：見本院卷第19～22頁，吸管部分：見本院卷
    第30～31頁，殘渣袋部分：見本院卷第33頁，吸食器部分：
    見本院卷第26頁）；再就被告於89年間因施用毒品犯行，經
    本院以90年度毒聲字第2026號裁定強制戒治，至91年4 月2
    日期滿執行完畢，此有臺灣高等法院被告前案紀錄表及本院
    院內索引卡紀錄表報表可按，是被告確係於前案強制戒治期
    滿執行完畢後5年 內，又為本件施用毒品犯行無訛；從而，
    本件事證明確，被告犯行堪以認定，應予依法論科。
二、核被告乙○○所為，係犯毒品危害防制條例第10條第1 項之
    施用第一級毒品及同條第2 項之施用第二級毒品等罪。被告
    持有海洛因及甲基安非他命之低度行為，應為施用海洛因及
    甲基安非他命之高度行為所吸收，均不另論罪。其先後多次
    施用第一級毒品海洛因，及多次施用第二級毒品甲基安非他
    命，均時間緊接，所犯係構成要件相同之罪名，顯均係出於
    概括犯意反覆為之，應各依刑法第56條之規定均以連續犯論
    處，並分別加重其刑。又公訴人雖未就被告所犯94年7 月下
    旬之某日起至同年10月28日下午1 時許止之連續數次施用第
    一級毒品海洛因犯行部分起訴（除已起訴之94年10月28日下
    午6 時35分許起回溯24小時內之某時之施用海洛因1 次犯行
    外），惟查被告所犯上開未經起訴之連續施用海洛因犯行部
    分，與已起訴之94年10月28日下午6 時35分許回溯24小時內
    之某時之施用海洛因1 次之犯行，以及公訴人雖未就被告所
    犯94年10月初之某日起至同年10月27日下午3 時許止之連續
    數次施用第二級毒品甲基安非他命犯行部分起訴（除已起訴
    之94年10月28日下午6 時35分許起回溯24小時內之某時之施
    用甲基安非他命1 次犯行外），惟查被告所犯上開未經起訴
    之連續施用甲基安非他命犯行部分，與已起訴之94年10月28
    日下午6 時35分許回溯24小時內之某時之施用甲基安非他命
    1 次之犯行，均係連續犯，已如前述，分別具有裁判上一罪
    之關係，並均為起訴效力所及，本院自均得併予審酌，附此
    敘明。被告前於93年3 月間即因竊盜案件，經本院判處有期
    徒刑6 月確定，於94年1 月14日執行完畢，此有臺灣高等法
    院被告前案紀錄表可按，其於5 年以內再犯本件有期徒刑以
    上之罪，為累犯，依刑法第47條規定加重其刑，並就上開2
    罪均遞加之。復以其所犯施用海洛因及施用甲基安非他命用
    2 罪之間，犯意各別，行為互殊，應予以分論併罰。爰審酌
    被告於毒品危害防制條例施行前之80、81、86年間即先後犯
    違反麻醉藥品管理條例之吸用麻醉藥品犯行，又於86年間，
    因違反肅清煙毒條例吸食毒品案件，均經法院分別判處罪刑
    ，且均已執行完畢，嗣因毒品危害防制條例施行後，於89年
    間再為施用毒品犯行，經法院裁定觀察勒戒、強制戒治，並
    於強制戒治期滿執行完畢後，且由臺灣高雄地方法院檢察署
    檢察官處分不起訴確定，均有臺灣高等法院被告前案紀錄表
    可參，顯知被告早自80年間即有施用毒品慣行，且4 次因施
    用毒品犯罪獲案，並均經判處罪刑執行完畢，仍續為施用，
    又於毒品危害防制條例施行後，更曾獲不起訴處分之寬典，
    仍全無悔悟，又為本件犯行，顯見其陷溺毒品之程度甚深，
    難以自拔，非施以較長期之強制禁戒處遇，自無法根絕其毒
    癮，以及其於本院審理時坦供犯行，態度良好等一切情狀，
    爰量處如主文所示之刑，並定其應執行之刑，以示懲儆。扣
    案之其所持有之內含海洛因無法析離之針筒4 支、內含海洛
    因無法分離之吸管2 支（黃色長吸管及半透明色吸管各1 支
    ）、內含海洛因及甲基安非他命而無法分離之吸管1 支（黃
    色短吸管1 支）、內含海洛因難以分離殘渣袋1 個及內含甲
    基安非他命難以析離之吸食器1 支，均係查獲之毒品，應依
    毒品危害防制條例法第18條第1 項前段規定，沒收銷燬之。
據上論斷，應依刑事訴訟法第299 條第1 項前段、第273 條之1
第1 項，毒品危害防制條例第10條第1 項、第2 項、第18條第1
項前段，刑法第11條、第56條、第47條、第51條第5 款，判決如
主文。
本案經檢察官甲○○到庭執行職務。
中    華    民    國  95    年    1     月    24      日
                    刑事第二庭法  官  高思大
右正本證明與原本無異。
如不服本判決，應於判決送達後10日內向本院提出上訴狀，上訴
於台灣高等法院高雄分院（須附繕本）。
中    華    民    國  95    年    1     月   25       日
                              書記官  蔡語珊
附錄條文：
毒品危害防制條例第10條第1項、第2項：
施用第1級毒品者，處6月以上5年以下有期徒刑。
施用第2級毒品者，處3年以下有期徒刑。


司法院資訊處製作；財團法人民間司法改革基金會備份。
